【裁判字號】    97,財管,14
【裁判日期】    970331
【裁判案由】    指定遺產管理人
【裁判全文】
臺灣彰化地方法院民事裁定  97年度財管字第14號
聲  請  人  彰化縣永靖鄉農會
法定代理人  丙○○
上列聲請人聲請為被繼承人甲○○選任遺產管理人事件，本院裁
定如下：
    主      文
選任乙○○（女，民國○○年○月○○日生，國民身份證統一編號：
Ｚ000000000號，住台中巿北屯區○○路○段金谷巷67號4樓）為
被繼承人甲○○（女，20年02月16日生，93年10月02日死亡，國
民身份證統一編號：Ｚ000000000號，生前住彰化縣永靖鄉竹子
村竹中巷79號）之遺產管理人。
聲請程序費用新台幣壹仟元由被繼承人之遺產負擔。
    理      由
一、按繼承開始時，繼承人有無不明，而無親屬會議或親屬會議
    未於一個月內選定遺產管理人者，利害關係人得聲請法院選
    任遺產管理人。又按先順序繼承人均拋棄其繼承權時，由次
    順序之繼承人繼承。其次順序繼承人有無不明或第四順序之
    繼承人均拋棄其繼承權者，準用關於無人承認繼承之規定，
    民法第1177條、第1178條第2項、第1176條第6項規定甚明。
二、本件聲請意旨略以：聲請人係被繼承人甲○○之債權人，被
    繼承人甲○○於民國93年10月02日死亡，經查其全體繼承人
    ，均已拋棄繼承，無法依民法第1177條選定遺產管理人，以
    致聲請人之債權一直無法行使，為保障權益，狀請指定被繼
    承人甲○○之長子邱創烈為被繼承人之遺產管理人等語。
三、經查聲請人主張之事實，業據提出被繼承人甲○○之繼承系
    統表、除戶謄本、各順位繼承人之戶籍謄本、擔保放款借據
    影本、本院94年06月10日彰院賢家勇93年度繼893字第09400
    17996號函影本為證，並經本院依職權調取本院93年度繼字
    第893、909號拋棄繼承卷宗經核無訛，聲請人之主張堪信屬
    實。
四、本院審酌甲○○之次子邱創鏈雖曾為甲○○之連帶保證人，
    惟依其戶籍謄本觀之，其戶籍設在台北巿大安區戶政事務所
    ，故目前應屬行方不明，不適合擔任遺產管理人。又甲○○
    之其餘子女包括邱創烈均居住在台北巿，僅次女乙○○居住
    在台中巿北屯區○○路○段金谷巷67號4樓，而本件聲請人
    及甲○○之住所均在彰化縣，彼等訴訟案件將來由本院管轄
    之機率較高，故為便將來遺產管理人應訴之方便，由居住在
    台中巿之乙○○擔任遺產管理人較為適當，且其年紀又非老
    邁，應堪勝任遺產管理之務。綜上，認本件選任乙○○為被
    繼承人甲○○之遺產管理人應為適當，並裁定如主文所示。
五、依非訟事件法第157條裁定如主文。
中    華    民    國    97    年    3     月    31    日
                    家事法庭    法  官  詹秀錦
以上正本係照原本作成。
如對本裁定抗告須於裁定送達後10日內向本院提出抗告狀。
中    華    民    國    97    年    3     月    31    日
                                書記官  熊掌山


司法院資訊處製作；財團法人民間司法改革基金會備份。
